【裁判字號】    95,抗,272
【裁判日期】    950928
【裁判案由】    本票裁定
【裁判全文】
臺灣臺北地方法院民事裁定               95年度抗字第272號
抗  告  人  乙○○
            丙○○
相  對  人  國寶人壽保險股份有限公司
法定代理人  甲○○
上列抗告人因與相對人國寶人壽保險股份有限公司間聲請本票裁
定強制執行事件，抗告人對於民國95年2月7日本院所為95年度票
字第5353號之裁定提起抗告，本院裁定如下：
    主  文
抗告駁回。
原裁定利息准強制執行部分減縮為「自民國94年12月8日起至清
償日止，按年息百分之六計算之利息」。
抗告費用新台幣壹仟元由抗告人連帶負擔。
    理  由
一、抗告意旨略以：原本票裁定准強制執行之理由未載系爭本票
    票號為何，亦未將相對人提出之本票影本或正本作為裁定附
    件，單憑裁定理由難以特定相對人所據以聲請裁定之本票究
    竟是何張本票，抗告人難以合法抗辯，並有使抗告人遭受相
    對人日後持同一票據聲請裁定追索之危險。又原裁定理由中
    並未載明經調查後票載付款地為何處，亦未認定原裁定法院
    有管轄權，是原法院似有應調查事項未予調查之疏漏。同時
    縱使本票上記載免除作成拒絕證書，聲請人依法仍應先向抗
    告人提示後始得行使追索權聲請本票強制執行之裁定，惟原
    裁定理由亦未載明相對人曾提示系爭本票之證明，故亦有應
    調查之事項未予調查之疏漏，據此抗告聲明：撤銷原裁定；
    程序費用由相對人負擔。
二、按本票執票人，依票據法第123條規定，聲請法院裁定許可
    對本票強制執行，係屬非訟事件，此項聲請之裁定，及抗告
    法院之裁定，僅依非訟事件程序，以審查強制執行許可與否
    ，並無確定實體上法律關係存否之效力，如發票人就票據債
    務之存否有爭執時，應由發票人提起確認之訴，以資解決，
    最高法院57年台抗字第76號判例可資參照。次按本票既已載
    明免除作成拒絕證書，執票人聲請裁定准予強制執行，即毋
    庸提出已為付款提示之證據。苟發票人抗辯執票人未為提示
    ，依票據法第124條準用同法第95條但書之規定，即應由其
    負舉證之責，最高法院94年度台抗字第823號裁定意旨參照
    。
三、經查本院95年度票字第5353號非訟事件卷宗第4頁有相對人
    提出附卷之本件系爭本票影本一紙，載明系爭「本票原本經
    校對與狀附影本相符，將原本發回」等字樣，且查系爭本票
    載明付款地為「台北市○○○路○段303號二樓」；發票日
    為中華民國94年3月24日，另載明：「此票免除作成拒絕證
    書，並免除票據法第89條之通知義務」，同時本件系爭本票
    是由抗告人所簽發，故並無抗告人所稱無法提出合法抗辯、
    未載明付款地無法據以定管轄法院等問題。次查系爭本票既
    有免除作成拒絕證書記載，抗告人未提出證據證明相對人未
    提示，是其抗辯亦非可採。至本票是否有票據號碼本屬任意
    記載事項，亦非法院審酌裁定准強制執行應予審酌事項。故
    綜上，本件抗告意旨指摘原裁定不當，求予撤銷（應係廢棄
    ），並無理由，應予駁回。
四、末按本件相對人國寶人壽保險股份有限公司於民國95年9月
    12日具狀聲請減縮利息部分准強制執行之請求，即自提示日
    之次日民國94年12月8日起至清償日止按年息百之六計算之
    利息聲請准強制執行，經核並無不合，同時與票據法第124
    條準用同法第66條、第97條第1項第2款之規定解釋相符；爰
    裁定如主文第二項所示。
五、據上論結，本件抗告為無理由，爰依非訟事件法第21條第2
    項、第24條、第46條，民事訴訟法第495條之1第1項、第449
    條第1項、第85條第2項，裁定如主文。
中    華    民    國    95    年    9    月    28    日
                  民事第四庭  審判長法  官  林麗玲
                                    法  官  林玲玉
                                    法  官  洪遠亮
以上正本係照原本作成
如不服本裁定同時合於非訟事件法第45條之要件，應於送達後10
日內向本院提出抗告狀，並繳納抗告費新臺幣1,000元
中    華    民    國    95    年    9    月    28    日
                                    書記官  柯金珠


司法院資訊處製作；財團法人民間司法改革基金會備份。
